【裁判字號】    99,台非,74
【裁判日期】    990318
【裁判案由】    違反毒品危害防制條例等罪定應執行刑
【裁判全文】
最高法院刑事判決                九十九年度台非字第七四號
上  訴  人  最高法院檢察署檢察總長
被      告  甲○○
上列上訴人因被告違反毒品危害防制條例等罪案件，對於台灣高
雄地方法院（非常上訴意旨誤載為台灣高等法院）中華民國九十
八年八月十日定應執行刑之確定裁定（非常上訴意旨誤載為判決
）（九十八年度審聲字第二七八一號），認為違法，提起非常上
訴，本院判決如下：
    主  文
原裁定撤銷。
甲○○之聲請駁回。
    理  由
非常上訴理由稱：「一、按判決不適用法則或適用不當者，為違
背法令，刑事訴訟法第三百七十八條定有明文。又依刑法第五十
三條及第五十四條應依刑法第五十一條第五款至第七款之規定定
其應執行刑者，由該案犯罪事實最後判決之法院檢察官聲請該法
院裁定之，刑事訴訟法第四百七十七條第一項亦有明文。二、經
查，本件被告甲○○前因涉犯毒品危害防制條例罪嫌，經台灣高
雄地方法院分別以（民國）九十八年度訴緝字第十九號、九十八
年度審簡字第一五四三號刑事判決判處有期徒刑五月、六月確定
在案（如附表所示）。被告以上開二罪符合數罪併罰要件，向台
灣高雄地方法院聲請定應執行刑。惟依上開規定，更定其刑之聲
請，應由該案犯罪事實最後判決之法院之檢察官，聲請該法院裁
定之，原裁定法院不察，誤以被告聲請為正當，竟裁定諭知應執
行有期徒刑十月，顯有裁定不適用法則之違背法令。三、案經確
定，爰依刑事訴訟法第四百四十一條、第四百四十三條提起非常
上訴，以資糾正。」等語。
本院查定應執行刑之裁定與確定科刑判決有同一效力，如裁定本
身違法者，得於裁定確定後提起非常上訴。又依刑法第五十三條
應依同法第五十一條第五款之規定，定其應執行之刑者，由該案
犯罪事實最後判決之法院之檢察官，聲請該法院裁定之，此觀刑
事訴訟法第四百七十七條第一項規定甚明。本件被告甲○○所犯
如附表所示，即違反毒品危害防制條例二罪，均係由台灣高雄地
方法院判決確定，該案犯罪事實最後判決法院之檢察官，應係台
灣高雄地方法院檢察署檢察官，自應由該署檢察官聲請台灣高雄
地方法院，就被告所犯上開二罪定其應執行之刑。乃台灣高雄地
方法院竟依被告之聲請，依刑事訴訟法第四百七十七條第一項、
刑法第五十三條、第五十一條第五款，裁定被告所犯上開二罪應
執行有期徒刑十月，如易科罰金，以新台幣一千元折算一日，顯
屬違法。案經確定，且於被告不利，非常上訴意旨執以指摘，洵
有理由，應由本院將原裁定撤銷，自為判決，駁回被告之聲請，
以資糾正。
據上論結，應依刑事訴訟法第四百四十七條第一項第一款，判決
如主文。
中    華    民    國  九十九  年    三    月   十八   日
                      最高法院刑事第一庭
                          審判長法官  董  明  霈
                                法官  林  茂  雄
                                法官  張  祺  祥
                                法官  陳  祐  治
                                法官  林  瑞  斌
本件正本證明與原本無異
                                      書  記  官
中    華    民    國  九十九  年    三    月  二十四  日
                                                      K
附表
編號  罪名      宣告刑      犯罪日期      確定日
1   毒品危害  有期徒刑5月  96年4月19日  98年3月10日
    防制條例
（台灣高雄地方法院檢察署96年度毒偵字第7991號、台灣高雄地
方法院98年度訴緝字第19號）
2   毒品危害  有期徒刑6月  98年1月31日  98年6月19日
    防制條例
（台灣高雄地方法院檢察署98年度毒偵字第1000號、台灣高雄地
方法院98年度審簡字第1543號）

司法院資訊處製作；財團法人民間司法改革基金會備份。
